【裁判字號】    98,抗,473
【裁判日期】    980508
【裁判案由】    聲請撤銷緩刑
【裁判全文】
臺灣高等法院臺中分院刑事裁定           98年度抗字第473號
抗  告  人
即 受 刑人  甲○○
上列抗告人因聲請撤銷緩刑案件，不服臺灣台中地方法院中華民
國98年2月18日98年度撤緩字第18號裁定，提起抗告，本院裁定
如下：
    主  文
抗告駁回。
    理  由
一、聲請意旨略以：受刑人即被告甲○○（下稱受刑人）前因違
    反家庭暴力防治法案件，經臺灣高等法院臺中分院於民國（
    下同）九十七年五月二十二日以九十七年度上易字第五八七
    號判處拘役五十五日，如易科罰金，以新臺幣一千元折算一
    日，緩刑二年，緩刑期間付保護管束，並於同日確定在案。
    遂由臺灣臺中地方法院檢察署執行保護管束，惟受刑人經臺
    灣臺中地方法院檢察署署通知報到，受刑人雖到場卻不願完
    成報到手續，未遵守受保護管束人在保護管束期間內，對於
    身體健康，生活情況及工作環境等，每月至少向執行保護管
    束者報到一次之事項，其行為違反保安處分執行法第七十四
    條之二第二、四款之規定，且情節重大，爰依保安處分執行
    法第七十四條之三，刑事訴訟法第四百七十六條之規定，聲
    請將上述緩刑之宣告予以撤銷云云。
二、原裁定意旨略以：本件受刑人甲○○經臺灣高等法院臺中分
    院於九十七年五月二十二日以九十七年度上易字第五八七號
    判處拘役五十五日，如易科罰金，以新臺幣一千元折算一日
    ，緩刑二年，緩刑期間付保護管束確定，嗣經臺灣臺中地方
    法院檢察署檢察官傳喚受刑人於九十七年七月七日至該署辦
    理緩刑付保護管束事宜，受刑人當日未予報到，經檢察官以
    電話勸諭後同意於一星期內報到，嗣受刑人雖於九十七年七
    月十一日至執行保護管束之臺灣臺中地方法院檢察署，然陳
    明不願意接受前揭緩刑併付保護管束之判決，亦不願意完成
    報到手續；又受刑人再於九十七年七月十八日受刑人雖亦至
    臺灣臺中地方法院檢察署，惟仍陳明不願意接受前揭緩刑併
    付保護管束之判決及報到等情，有前開判決書、臺灣高等法
    院被告前案紀錄表及臺灣臺中地方法院檢察署執行檢察官九
    十七年七月十一日、同年月十八日訊問筆錄各一件及執行檢
    察官九十八年一月二十三日簽文一紙在卷可稽，足見受刑人
    確有違反保安處分執行法第七十四條之二第二款、第四款之
    情形，且其情節重大。爰准檢察官之聲請，予以撤銷受刑人
    之上開緩刑宣告云云。
三、抗告意旨略以：受刑人之夫顏豐安未照顧關心受刑人，受刑
    人曾有居住問題，目前完全依靠區公所補助金生活。本案係
    顏豐安聲請之保護令事件所引發，而顏豐安向受刑人及子女
    所為家暴行為亦在本案受刑人所執行保護管束期間，受刑人
    因不知法令，愚昧無知肇致誤解如果完成保護管束報到手續
    ，恐影響到所受家暴之聲請鈞院之通常保護令之情事，因此
    不敢完成保護管束之報到手續，絕非故意抗拒保護管束報到
    手續，而違反保安處分執行法第七十四條之二第二款、第四
    款之規定，原裁定未能詳細審酌及此，遽予裁定撤銷受刑人
    之緩刑宣告，顯有誤解與欠當之處。爰提起抗告，請求撤銷
    原裁定，另為適法之裁定云云。
四、按受保護管束人在保護管束期間內，應服從檢察官及執行保
    護管束者之命令；對於身體健康、生活情況及工作環境等，
    每月至少向執行保護管束者報告一次，保安處分執行法第七
    十四條之二第二款、第四款定有明文。又受保護管束人違反
    前條各款情形之一，情節重大者，檢察官得聲請撤銷保護管
    束或緩刑之宣告，亦為同法第七十四條之三第一項所明定。
    查本件受刑人甲○○因違反家庭暴力防治法案件經本院九十
    七年度上易字第五八七號刑事判決，判處拘役五十五日，如
    易科罰金，以新臺幣一千元折算一日，緩刑二年，緩刑期間
    付保護管束確定在案，有上開案號之刑事判決及台灣高等法
    院被告前案記錄表等各一份附卷可稽。準此，受刑人在該案
    判決確定後，對於該確定判決所示緩刑付保護管束部分，即
    應遵從台灣台中地方法院檢察署執行科人員之通知，辦理緩
    刑付保護管束事宜，惟受刑人於九十七年七月十一日到台灣
    台中地方法院地檢署後，卻表示不願意接受前揭緩刑付保護
    管束之判決，亦不願意完成報到手續；同年七月十八日受刑
    人又自行至台灣台中地方法院檢察署，但仍表示不接受前揭
    緩刑付保護管束之判決，亦不願意完成報到手續，有台灣臺
    中地方法院檢察署執行檢察官九十七年七月十一日、同年月
    十八日之訊問筆錄各一份在卷可憑，足見受刑人並未確實依
    上開確定判決所示接受緩刑期內保護管束事宜，而有違反保
    安處分執行法第七十四條之二第二款、第四款之情形，且違
    反之情節重大，無從再預期其將會遵守相關法令規定，難收
    緩刑為勵自新之效果，當有執行原刑罰之必要。是原裁定依
    保安處分執行法第七十四條之二第二款、第四款之規定予以
    撤銷受刑人之緩刑宣告，於法並無違誤。至受刑人抗告意旨
    雖指稱其因誤解如果完成保護管束報到手續，恐影響到聲請
    通常保護令之事，故始未報到云云，惟並未舉出任何證據以
    實其說，況受刑人所指縱令屬實，惟亦非阻卻撤銷緩刑之事
    由。是受刑人之抗告，並無理由，應予駁回。
五、據上論結，應依刑事訴訟法第412條前段，裁定如主文。
中    華    民    國    98    年      5    月    8    日
            刑事第八庭  審判長法  官  羅  得  村
                              法  官  張  靜  琪
                              法  官  劉  榮  服
以上正本證明與原本無異。
不得抗告。
                              書記官  江  玉  萍
中    華    民    國    98    年      5    月    11   日


司法院資訊處製作；財團法人民間司法改革基金會備份。
